臺灣臺北地方法院行政訴訟判決　
111年度交字第365號
原      告  甘豐瑋  
被      告  臺北市交通事件裁決所


代  表  人  蘇福智  
上列當事人間交通裁決事件，原告不服被告民國111年6月16日北
市裁催字第22-A00L5X166號裁決，提起行政訴訟，本院判決如下
：
    主  文
原告之訴駁回。
訴訟費用新臺幣參佰元由原告負擔。
    事實及理由
壹、程序部分
　　本件屬交通裁決事件，爰依行政訴訟法第237條之7規定，不
    經言詞辯論，逕為判決。
貳、實體部分　　
一、事實概要：
　　原告甘豐瑋（下稱原告）駕駛OOO-0000號營業小客車（下稱
    系爭車輛），於民國111年4月7日下午11時38分許，在臺北
    市八德路4段與虎林街口處，因有「紅燈迴轉」之違規行為
    ，被臺北市政府警察局松山分局（下稱舉發機關）依道路交
    通管理處罰條例（下稱道交條例）第53條第1項規定，以掌
    電字第A00L5X166號舉發違反道路交通管理事件通知單（下
    稱系爭舉發單）予以舉發，並載明應到案日期為111年5月7
    日前。嗣原告於111年4月12日向被告提出申訴，經被告函請
    舉發機關就原告陳述事項協助查明，舉發機關函復依規定舉
    發尚無違誤，被告即於111年6月16日以原告於上開時、地有
    「駕車行經有燈光號誌管制之交岔路口闖紅燈」之違規事實
    ，依道交條例第53條第1項規定，以北市裁催字第22-A00L5X
    166號裁決（下稱原處分）對原告裁處罰鍰新臺幣（下同）2
    ,700元，並記違規點數3點，原處分於同日對原告送達。原
    告不服，於111年6月17日向本院提起行政訴訟。
二、原告起訴主張：
　　原告係綠燈時越過停止線，並等待號誌變為紅燈時迴轉，此
    違規應為不遵守標線指示。縱然原告為闖紅燈，也應該有2
    張以上照片證明車輛有進入路口、穿越路口的證明，員警未
    能提供原告闖紅燈相關證明等語。並聲明：原處分撤銷。
三、被告則以：
　　查舉發機關111年4月27日以北市警松分交字第1113037889號
    函，當時系爭車輛沿臺北市八德路4段東往西行駛，至虎林
    街口時，該路口號誌為紅燈，逕自迴轉八德路4段往東行駛
    ，遭舉發機關員警攔停舉發違規。另本案係攔停舉發案件，
    非屬照片採證之逕行舉發案件，員警依執勤所見，依據道交
    條例所列違規事項製單舉發，並無須另有其他積極證據佐證
    ，始構成處分要件規定等語。並聲明：原告之訴駁回。
四、本院之判斷：
㈠、道交條例第53條第1項規定：「汽車駕駛人，行經有燈光號誌
    管制之交岔路口闖紅燈者，處新臺幣1,800元以上5,400元以
    下罰鍰。」。又道交條例第63條第1項第3款規定：「汽車駕
    駛人有下列各款所列條款之一者，除依原條款處罰鍰外，並
    予記點：…三、有第43條、第53條或第54條情形之一者，各
    記違規點數3點。」。又汽車駕駛人，行經有燈光號誌管制
    之交岔路口闖紅燈，期限內繳納或到案聽候裁決者，依違反
    道路交通管理事件統一裁罰基準及處理細則第2條第2項所定
    之違反道路交通管理事件統一裁罰基準表之規定，應對該汽
    車駕駛人處以新臺幣2,700元之罰鍰，並記違規點數3點。
㈡、復按汽車駕駛人駕駛汽車，應遵守道路交通標誌、標線、號
    誌之指示，道路交通安全規則第90條前段定有明文。又按車
    輛面對圓形紅燈表示禁止通行，不得超越停止線或進入路口
    ，道路交通標誌標線號誌設置規則第206條第5款定有明文。
    又交通部82年4月22日交路字第009811號函說明二略以：「
    為促使駕駛人回歸於對標線之認知，同時兼顧執法技術層面
    與大眾接受程度，茲將面對圓形紅燈時超越停止線或闖紅燈
    之認定敘述如后提供參考：（一）車輛面對圓形紅燈時仍逕
    予穿越路口至銜接路段，含左轉、直行、迴轉及右轉（依箭
    頭綠燈允許行駛者除外）即視為闖紅燈之行為。」。
㈢、經查，原告駕駛系爭車輛，於111年4月7日下午11時38分許，
    在臺北市八德路4段與虎林街口處，因有「紅燈迴轉」之違
    規行為，遭舉發機關執勤員警製單舉發，原告雖提出申訴不
    服舉發，惟經被告函請舉發機關查明原告陳述情節及違規當
    時情形後，仍認違規事實明確，乃依道交條例第53條第1項
    規定，以原處分裁處原告罰鍰2,700元，並記違規點數3點等
    情，有系爭舉發單（本院卷第39頁）、原告申訴資料（本院
    卷第41頁）、舉發機關111年4月27日北市警松分交字第1113
    037889號函（本院卷第47頁）、原處分（本院卷第53頁）、
    舉發機關員警答辯表（本院卷第69頁）、採證光碟（本院卷
    第71頁）在卷可稽，核堪採認為真實。
㈣、觀諸本院依被告所提供之採證光碟所製之勘驗筆錄（本院卷
    第75-81頁），畫面時間23：49：03可見路口號誌已為紅燈
    ，畫面時間23：49：15系爭車輛抵達路口，而於畫面時間23
    ：49：16至23：49：19期間，路口號誌仍為紅燈，系爭車輛
    仍逕予進入路口迴轉至對向車道。再依舉發機關員警答辯表
    （本院卷第69頁）：「職警員張鈞凱於111年04月07日21-24
    時擔服巡邏勤務，經八德路四段與虎林街口執行是項勤務，
    見民眾甘豐瑋駕駛營小客（車號：000-0000）由東向西於該
    路口紅燈迴轉，遂職上前將其攔停並請出示證件，告知其違
    規事項並做舉發……。」等語。足見原告駕駛系爭車輛於路口
    號誌為紅燈時迴轉，依交通部82年4月22日交路字第009811
    號函，應即視為闖紅燈之行為。是原告確有「駕車行經有燈
    光號誌管制之交岔路口闖紅燈」之違規行為無訛。原告主張
    原告係綠燈時越過停止線、舉發機關未能提供原告闖紅燈相
    關證明云云，並不可採。
五、綜上所述，原告於事實概要欄所載時、地，有如事實概要欄
    所示之違規行為，事證明確，經被告於111年6月16日依道交
    條例第53條第1項，以原處分裁處原告罰鍰2,700元，並記違
    規點數3點，核無違誤。原告訴請撤銷原處分，為無理由，
    應予駁回。
六、本案判決基礎已臻明確，兩造其餘攻擊防禦方法及訴訟資料
    ，經本院審核後，認與判決結果不生影響，且無調查之必要
    ，爰不一一論述及調查，併此敘明。
七、第一審裁判費為300元，依法應由敗訴之原告負擔，且係原
    告於起訴時繳納，爰確定第一審訴訟費用如主文第2項所示
    。
八、結論：原告之訴為無理由，依行政訴訟法第98條第1項前段
    、第237條之8第1項，判決如主文。
中　　華　　民　　國　　111 　年　　11　　月　　2 　　日
                  行政訴訟庭　法　官　張瑜鳳 
上為正本係照原本作成。
如不服本判決，應於送達後20日內，向本院提出上訴狀並表明上
訴理由（原判決所違背之法令及其具體內容或依訴訟資料可認為
原判決有違背法令之具體事實)，其未載明上訴理由者，應於提
出上訴後 20 日內向本院補提理由書（上訴狀及上訴理由書均須
按他造人數附繕本，如未按期補提上訴理由書，則逕予駁回上訴
），並應繳納上訴裁判費新臺幣 750 元。　
中　　華　　民　　國　　111 　年　　11　　月　　2 　　日
                               書記官  張漪蕙